【裁判字號】    95,聲再,6
【裁判日期】    950526
【裁判案由】    法官迴避
【裁判全文】
臺灣高等法院臺中分院民事裁定  95年度聲再字第6號
再審聲請人  乙○○
再審相對人  財團法人基督教神召福音傳播協會
法定代理人  甲○○
上列當事人間聲請法官迴避事件，再審聲請人對於中華民國95年
3月6日本院95年度聲再字第2號確定裁定聲請再審，本院裁定如
下：
    主  文
再審之聲請駁回。
再審程序費用由再審聲請人負擔。
    理  由
一、再審聲請人主張：前法院對於冒牌律師朱子芬擔任訴訟代理
    人一事，未依民事訴訟法第49條裁定定期命補正，亦未依該
    法第68條裁定禁止之，是顯然不合法律規定而有同法第496
    條第1項第1款適用法規顯有錯誤之再審事由。次於審理程序
    中，對造所庭呈之76年8月1日讓渡書與80年1月25日16支局
    163號存證信函之真偽，法院未予以審酌其形式之真正，實
    有同法第496條第1項第13款足以影響判決結果之重要證物漏
    未斟酌之再審事由。再者，參與94年聲再字第124號裁定之
    法官曾謀貴為本院85年上更（一）字第57號案件之受命法官
    ，有拒絕傳喚冒牌律師朱子芬到庭作證，及接受司法黃牛招
    待到色情場所飲宴之事實，依法第32條第7款規定應自行迴
    避而未迴避之情，且於94年10月28日以94年聲字第124號裁
    定得抗告，然嗣於同年12月30日又以94年聲字第124號裁定
    不得抗告，顯有違法等語以為再審理由。
二、
  (一)按裁定已經確定，而有再審之情形者，得準用再審程序之規
    定，聲請再審。又提起再審之訴，應表明再審理由、及關於
    再審理由並遵守不變期間之證據。民事訴訟法第507條、第
    501條第1項第4款定有明文。所謂表明再審理由，必須指明
    聲請再審之前確定裁定有如何合於法定再審事由之具體情事
    始為相當，倘僅泛言有何條款之再審事由，而無具體情事者
    ，仍難謂已合法表明再審事由；又未合法表明再審事由之具
    體情事，乃不合法定程式，為無再審之事由，法院無庸命其
    補正，應以裁定駁回之（最高法院61年台再字第137號判例
    參照）。
  (二)經查，本件再審聲請人對本院95年度聲再字第2號確定裁定
    聲請再審，再審理由中關於律師朱子芬冒牌與偽造讓渡書、
    存證信函一事，無非係對於台灣台中地方法院（下稱台中地
    院）80年度訴第1680號確定判決之指陳，而該確定判決，前
    經再審聲請人聲請回復原狀，經台中地院以80年度訴字第16
    80號裁定駁回其聲請，並經本院以93年度抗字第1061號裁定
    駁回再審聲請人之抗告確定，再審聲請人乃對於本院上開93
    年度抗字第1061號裁定聲請再審，業經本院認其再審之聲請
    為無理由，以94年度再抗字第1號裁定駁回其再審之聲請，
    再審聲請人嗣後仍以同一理由聲請再審多次，並經本院裁定
    駁回。再審聲請人其後雖另聲請法官迴避，惟聲請法官迴避
    事件中，仍多所執上揭相同事由，以為指摘前審裁定有所不
    當。經核：本件再審聲請人就聲請法官迴避事件聲請再審，
    認原確定裁定即本院95年度聲再字第2號裁定適用法規顯有
    錯誤與重要證物漏未斟酌，依民事訴訟法第496條第1項第1
    款、第497條規定提起之。再審聲請之訴狀當應表明前確定
    裁定有如何合於法定再審事由之具體情事始為相當，已見前
    述，惟再審理由之陳述，當屬對法院本次審理事件、對象範
    圍內，以之為具體論述，是縱當事人於訴狀表明原裁定有法
    定再審事由，倘該事由業已溢脫出裁判審理範圍，非該次法
    院所能審理對象者，亦難謂再審聲請為合法。從而，再審聲
    請人所謂之：冒牌律師朱子芬所為代理訴訟行為，法院應有
    適用民事訴訟法第49條、第68條規定而不適用之違法；及漏
    未斟酌讓渡書及存證信函重要證物等語，無非對於先前台灣
    台中地方法院80年度訴第1680號確定判決之指陳，顯非屬於
    前訴訟程序及本次法院審理範圍，與聲請法官迴避事件無涉
    ，再審聲請當為不合法。
三、按民事訴訟法第496條第1項第1款所謂適用法規顯有錯誤，
    為確定判決所適用之法規，顯然不合於法律規定，或與司法
    院現尚有效及大法官會議之解釋，或最高法院尚有效之判例
    ，顯然違反者而言，並不包括漏未斟酌證據及認定事實錯誤
    之情形在內（最高法院60年台再字第170號、63年台上字第
    880號判例參照）。再者，依第466條不得上訴於第三審法院
    之事件，除前條規定外，其經第二審確定之判決，如就足以
    影響於判決之重要證物漏未斟酌者，亦得提起再審之訴，民
    事訴訟法第497條定有明文。而關於所謂「重要證物漏未斟
    酌」，為證物當事人於前訴訟程序業已提出，第二審確定判
    決漏未於判決理由中斟酌者而言，簡言之，需該項證物若經
    斟酌足以動搖原確定判決基礎、足以影響原確定判決之結果
    及事實之認定而言，故若縱經斟酌亦不足以影響原判決之內
    容，或原判決曾於理由中說明其為不必要證據者，均與本條
    規定之要件不符。
  (一)查原確定裁定理由謂：民事訴訟法第33條第1項第2款所謂足
    認法官執行職務有偏頗之虞之情形，係指法官於訴訟之結果
    有利害關係或於當事人有親交嫌怨等客觀事實，足使人疑其
    為不公平之審判者而言。若法官僅於訴訟程序之指揮或容納
    當事人調查證據之聲請或其他類此情形，不能認為其有聲請
    迴避之原因。且此種迴避原因，依同法第34條第2項、第284
    條之規定，應提出能即時調查之證據以釋明之。查聲請人聲
    請法官迴避，其所舉之原因均與上述情形不合，且未提出能
    即時調查之證據以釋明之，因而經本院94年度聲字第124號
    裁定以其未釋明之，不符法定程式為由，駁回其聲請，核無
    不合，而經本院調卷後，本院94年度聲字第124號裁定亦未
    有適用法規顯有錯誤之情形等語。
  (二)再審聲請人另主張94年聲字第124號裁定法官依第32條第7款
    規定有應迴避而未迴避之違法，原裁定確有適用法規顯有錯
    誤等語，惟再審原告所陳述之法官有接受司法黃牛招待飲宴
    等情，實為法院事實認定、證據取捨之範疇，要難認為原確
    定判決有何適用法規顯有錯誤之處。原裁定駁回再審聲請，
    洵為合法，再審論旨，核無理由。
四、綜上所陳，再審論旨主張原確定裁定中關於朱子芬律師冒牌
    一事及讓渡書、存證信函之適用法規顯有錯誤並漏未斟酌重
    要證物，再審聲請為不合法，其餘皆為對前訴訟程序事實審
    取捨證據及認定事實之職權行使為指摘，難認為有理由。
五、再審聲請人對本院上開確定裁定，聲請再審，為顯無理由，
    爰裁定駁回之。
據上論結，本件再審之訴為顯無理由，依民事訴訟法第502條第
2項、第78條，爰裁定如主文。
中    華    民    國    95    年    5     月    26    日
                    民事第六庭審判長法  官  林陳松
                                    法  官  王重吉
                                    法  官  鄭金龍
以上正本係照原本作成。
不得抗告。
                                    書記官  陳振海
中    華    民    國    95    年    5     月    30    日
                                                      Ｂ


司法院資訊處製作；財團法人民間司法改革基金會備份。
